臺灣高等法院臺南分院民事裁定　　 95年度抗字第345號
抗　告　人　甲○○
相　對　人　乙○○
　　　　　　丙○○
上列抗告人與相對人間因假處分事件，對於中華民國95年10月13
日臺灣雲林地方法院（95年度執全字第1124號）裁定提起抗告，
本院裁定如下：
    主  文
抗告駁回。
抗告費用由抗告人負擔。
    理  由
一、抗告意旨略以：原審法院以民國（下同）95年度裁全字第56
    0號民事裁定，已明白諭知本件抗告人所有之系爭坐落雲林
    縣西螺鎮○○段第80號土地應暫供相對人等通行，抗告人並
    不得妨礙或設置任何妨礙通行之障礙，然並未命令抗告人不
    得於該土地上為任何工事；易言之，該假處分裁定在於禁止
    抗告人妨礙相對人之通行，若抗告人所為之工事並無妨礙相
    對人通行．即不在該假處分裁定禁止之列。抗告人僅於前開
    土地西側、南側周圍界址處構築矮牆，對相對人可通行之範
    圍實際上毫無影響．要無妨礙相對人通行。準此，則矮牆自
    非妨礙相對人通行之障礙物，有何違背上開假處分可言？乃
    原審未查，遽謂依假處分裁定，抗告人不得於系爭土地上設
    置任何地上物，命令再執行假處分裁定，進而拆除抗告人所
    設置之矮牆，實違背該假處分裁定本旨。原裁定駁回抗告人
    之異議，卻無一詞說明抗告人所設置之矮牆如何構成相對人
    通行之妨礙，而有違誤。另，相對人所有之相鄰土地．依其
    地形及建物坐落情形，可連通抗告人所有之系爭土地進出之
    面寬僅2.8公尺左右，其等事實上無法以汽車出入通行，僅
    能以步行或機車通行上開系爭土地，故抗告人雖於西側及南
    側建有矮牆，然並不妨礙相對人，自不應予以拆除，原裁定
    命為拆除，顯不合法，爰依法提出抗告云云。
二、按「當事人或利害關係人，對於執行法院強制執行之命令，
    或對於執行法官、書記官、執達員實施強制執行之方法，強
    制執行時應遵守之程序，或其他侵害利益之情事，得於強制
    執行程序終結前，為聲請或聲明異議。」強制執行法第12條
    第1項定有明文。依上開規定，執行程序一經終結，即不容
    當事人或利害關係人就執行命令、方法或應遵守程序或其他
    侵害利益情事再有所主張（最高法院37年上字第7672號、51
    年台上字第2945號判例參照）。又執行法院或抗告法院為裁
    定時，強制執行程序業已終結者，因法院縱為撤銷原處分或
    程序之裁定，亦屬無從執行。執行法院或抗告法院得以欠缺
    權利保護要件，駁回當事人之抗告（司法院33年院字第2776
    號解釋(五)、最高法院87年度台抗字第236號裁定參照）。查
    本件相對人聲請再執行拆除抗告人甲○○所有上開系爭土地
    之Ａ部分面積235.58平方公尺上所設置之水泥矮牆障礙物，
    經認確有設置障礙物，妨礙相對人通行，並有抗告人所提地
    籍圖、相片2幀等附卷可稽，業經原審於95年9月25日由執行
    法官、書記官、執達員會同雙方當事人及相關人等前往現場
    執行拆除完畢，且有原審該日執行筆錄及現場執行照片6張
    （見原審95執全1124號卷第28、32頁）可憑。是本件假處分
    之強制執行程序業已終結，抗告人嗣於95年10月5日具狀請
    求將原審95年9月7日發文令再執行之命令及將原審同年月21
    日發文駁回抗告人之裁定予以撤銷，已欠缺權利保護要件，
    原審乃依上開強制執行法第12條第1項規定，為駁回聲明異
    議之裁定。經核並無不合。抗告人猶執前詞，指摘原裁定不
    當，為無理由，應予駁回。
三、結論：依強制執行法第30條之1、民事訴訟法第495條之1第
    1項、第449條第1項、第95條、第78條，裁定如主文。
中　　華　　民　　國　　96　　年　　1 　　月　　12　　日
                  民事第三庭  審判長法　官　陳光秀
　　　　　　　　　　　      　　　　法　官　李文賢
　　　　　　　　　　　　　　　　　　法　官　莊俊華
上為正本係照原本作成。
不得再抗告。
中　　華　　民　　國　　96　　年　　1 　　月　　12　　日
　　　　　　　　　　　　　　　　　　書記官　吳銘添
